臺灣屏東地方法院民事裁定　　　　　 100年度消債更字第38號
聲　請　人
即 債務 人　沈金盆
上列當事人聲請消費者債務清理事件，本院裁定如下：
    主  文
債務人沈金盆自中華民國一百年九月二十一日十二時起開始更生
程序。
命司法事務官進行本件更生程序。
    理  由
一、按債務人與金融機構協商成立者，不得聲請更生或清算，但
    因不可歸責於己之事由，致履行顯有重大困難者，不在此限
    ，消費者債務清理條例第151 條第5 項定有明文。次按，債
    務人不能清償債務或有不能清償之虞，且無擔保或無優先權
    之債務總額未逾新臺幣（下同）1,200 萬元者，於法院裁定
    開始清算程序或宣告破產前，得向法院聲請更生，觀諸同條
    例第3 條、第42條第1 項規定自明。又法院開始更生程序之
    裁定，應載明其年、月、日、時，並即時發生效力。法院開
    始更生或清算程序後，得命司法事務官進行更生或清算程序
    ，必要時得選任律師、會計師或其他適當之自然人或法人一
    人為監督人或管理人，復為同條例第45條第1 項、第16條所
    明定。
二、本件聲請意旨略以：伊有不能清償債務情事，前曾於民國97
    年10月間與最大債權金融機構即大眾商業銀行股份有限公司
    （大眾商業銀行）成立協商，協商條件為分118 期、利率3.
    75% 、每月還款7,600 元，約定自97年11月起開始按月繳納
    。惟因伊協商時收入不穩定，又須扶養孫子倪宗輝，本由伊
    女兒代為繳納房貸及協商款項，嗣因協商成立後伊女兒收入
    減少，僅繳納二期後無法繼續繳款而毀諾。故伊確係因不可
    歸責於己之事由，致履行協商條件顯有重大困難。伊於聲請
    更生五年前雖有營業活動，但僅掛名負責人，且伊無擔保或
    無優先權之債務總額未逾1,200 萬元，復未經法院裁定開始
    清算程序或宣告破產，爰向鈞院聲請更生等語。
三、經查，債務人主張之上開事實，業據提出財產及收入狀況說
    明書、債權人清冊、前置協商不成立通知書、財政部國稅局
    財產歸屬資料清單、94年至98年度綜合所得稅各類所得資料
    清單、帳戶明細影本、財團法人金融聯合徵信中心當事人綜
    合信用報告、財團法人金融聯合徵信中心債權人清冊、勞工
    保險被保險人投保資料表、債務人及其子女戶籍謄本為證。
    又債務人於94至99年間雖擔任鴻裕企業社負責人，惟鴻裕企
    業社平均每月營業額未逾20萬元，此有鴻裕企業社94至98年
    度營業稅申報資料在卷可稽，故債務人仍符合本條例第2 條
    所定得聲請更生之資格。本院審酌本件聲請人已達法定退休
    年齡，現以從事採收農作物之雜務工維生，每月可得薪資約
    15,000元，依其提出勞工保險被保險人投保資料表、94~98
    年度綜合所得稅各類所得資料清單、收入切結書、帳戶明細
    影本，應認可採。復衡酌其陳報因其長子已死亡，長子配偶
    改嫁，留有一子倪宗輝，其現為倪宗輝之監護人，因尚未成
    年而有受聲請人扶養之必要，而與債務人配偶共同負擔扶養
    費用，每月須支出3,000 元之扶養費，如依內政部公布台灣
    省每人每月最低生活費9,829 元之標準計算，聲請人每月必
    要生活費用及扶養費為12,829元，依聲請人臨時工每月收入
    15,000元之情況，足認依聲請人之收入扣除生活支出及扶養
    費用負擔後，所剩已不足清償債權人大眾商業銀行提議每月
    還款金額7,600 元之協商方案，除上開必要支出費用外，債
    務人尚有每月14,200元之房貸負擔，此部分支出亦須由其子
    女資助方得繼續繳納，從而，債務人顯有不能清償債務之情
    事存在。此外，本件復查無消費者債務清理條例第6 條第3
    項、第8 條或第46條各款所定駁回更生聲請之事由存在，則
    債務人聲請更生，應屬有據。
四、綜上，債務人聲請更生，為有理由，揆諸首開法條規定，爰
    裁定如主文第一項所示，並命司法事務官進行本件更生程序
    。
中    華    民    國  100     年    9     月    14    日
                      民事庭法      官  吳思怡
上為正本係照原本作成。
本件不得抗告。
本裁定已於100年9月14日下午5時公告。
中    華    民    國  100     年    9     月    14    日
                            書  記  官  洪韻雯